

#### KONTAK

- 0813-5291-4454
- ardi-rizqiansyah.vercel.app
- ardirizqiansyah@gmail.com
- Barito Kuala, Kalimantan Selatan
- in <u>linkedin.com/in/ardi-rizqiansyah</u>

#### PENDIDIKAN

#### S1 - Teknik Informatika

Uniska Banjarmasin
 2018 - 2022 (IPK 3.75)

#### SKILL

- Laravel
- Git
- Javascript
- Bootstrap
- Tailwind CSS
- Jquery
- PHP
- React Js

# Ardi Rizqiansyah

# Full Stack Web Developer

#### PROFIL

Saya seorang Fullstack Web Developer dengan pengalaman kurang lebih 2 tahun dalam pengembangan website. Passion saya adalah membangun solusi inovatif dan menarik yang memberikan dampak positif bagi pengguna. Saya senang menggali teknologi terbaru dan terus belajar untuk meningkatkan keahlian di bidang yang saya tekuni. Dengan dedikasi dan semangat, saya berkomitmen untuk memberikan kualitas terbaik dalam setiap proyek yang saya tangani. Saya tertarik untuk berkolaborasi dan menghadapi tantangan baru.

#### PENGALAMAN

# Full Stack Web Developer Digitaliz

Yayasan Hasnur Centre | Barito Kuala
 Januari 2022 - Sekarang

# Magang Programmer MSIB Kemendikbud RI

Yayasan Hasnur Centre | Barito Kuala
 Agustus 2021 - Desember 2021

# SERTIFIKAT

# React - The Complete Guide

UdemyDiterbitkan Agustus 2023

# Master Laravel 9, Vue 3 & Inertia FullStack 2023

UdemyDiterbitkan Mei 2023

#### React Js Frontend

• SanberCode
Diterbitkan Januari 2023

# Peserta Magang Programmer Kampus Merdeka

Yayasan Hasnur Centre
Diterbitkan Desember 2021

# Full-Stack Web Developer

BuildWithAngga
Diterbitkan Juni 2021